【裁判字號】    98,消債更,483
【裁判日期】    980630
【裁判案由】    更生事件
【裁判全文】
台灣台中地方法院民事裁定           98年度消債更字第483號
    聲  請  人
    即  債務人  劉立家即劉力.
                          39.
上列聲請人即債務人與債權人國泰世華商業銀行股份有限公司、
渣打國際商業銀行股份有限公司、香港商香港上海豐銀行股份
有限公司、玉山商業銀行股份有限公司、萬泰商業銀行股份有限
公司、台新國際商業銀行股份有限公司、大眾商業銀行股份有限
公司、日盛國際商業銀行股份有限公司間消費者債務清理條例事
件，債務人聲請更生，本院裁定如下：
    主    文
債務人更生之聲請駁回。
聲請費用由聲請人負擔。
    理    由
一、按債務人與金融機構協商成立者，不得聲請更生或清算，但
    因不可歸責於己之事由，致履行顯有重大困難者，不在此限
    ；本條例施行前，債務人依金融主管機關協調成立之中華民
    國銀行公會會員辦理消費金融案件無擔保債務協商機制與金
    融機構成立之協商，準用前項之規定，消費者債務清理條例
    第151條第5項、第 6項分別定有明文。又聲請更生或清算不
    合程式或不備其他要件者，法院應以裁定駁回之，但其情形
    可以補正者，法院應定期間先命補正；又債務人經法院通知
    ，無正當理由而不到場，或到場而不為真實之陳述，或拒絕
    提出關係文件或為財產變動狀況之報告，更生之聲請應駁回
    之；且債務人有虛報債務、隱匿財產，或對於債權人中之一
    人或數人允許額外利益，情節重大者，法院應不認可更生方
    案，復為同條例第8條、第46條第3款、第63條第1項第9款所
    明定。
二、查本件債務人向本院聲請更生，雖主張：其有不能清償債務
    情事，前已提出債權人清冊，且其無擔保或無優先權之債務
    總額未逾新臺幣1200萬元，復未經法院裁定開始清算程序或
    宣告破產云云。惟查：債務人聲請本件更生聲請時，於聲請
    狀載明之債務為2,904,477元（有擔保債務1,734,000元，無
    擔保債務 1,170,477元），並未有其私人債權人游湞冠（有
    擔保債務1,600,000元，96年12月18日登記，第2順位抵押權
    ）之記載，此有其提出之債權人清冊、土地登記謄本、建物
    登記謄本附卷可稽。嗣於本院98年 6月26日訊問時，本院質
    以生活支出列33,000元，是包括什麼，債務人僅答以那是包
    含房貸，我每月要繳房貸12,900元，利率降下來後現在剩下
    11,500元、11,600元等語，並未敘明上開私人游湞冠債權之
    問題，再參酌債務人所提出繳交房貸之國泰世華商業銀行存
    款存根上所載之戶名、金額等，亦均未提及該私人債權，是
    若債務人真有積欠游湞冠 1,600,000元之巨額債務，則其在
    聲請更生時，自會將其列入債權人清冊，又為何僅列第 1順
    位抵押權人即房貸債權人國泰世華商業銀行股份有限公司，
    而疏漏人債權人游湞冠之 1,600,000元之債務，更足見債務
    人所述之不實，且屬虛構債務，則依前揭規定，債務人之更
    生方案，縱使獲致債權人可決，本院亦無法予以認可；且債
    務人到場亦不為真實之陳述，是本件債務人聲請更生，既違
    背消費者債務清理條例第46條第 3款、第63條第1項第9款之
    規定，且上開欠缺又屬無從補正，依上說明，自應駁回其更
    生之聲請。
三、次查，縱使如債務人積欠上開私人債權人游湞冠 1,600,000
    元，而其所提「更生償還計畫草案」為每月清償 5,000元，
    而每月平均支出為33,900元，其收入為從事中古車買賣每月
    收入約30,000元，生活支出已然大於其每月之收入，已然無
    履行可能，若再加上上開私人債權應清償之金額，更加不可
    能履行。如是，債務人之收入顯低於其所列舉之必要支出，
    債務人復未能提供履行其更生方案之保證，其無履行更生方
    案之可能洵堪認定。從而，本件法院縱准予開始更生，其更
    生方案亦難取得債權人之可決，而其必要支出又高於其所得
    ，本院亦不得逕予認可更生方案，是本件更生程序之進行僅
    在浪費社會資源，債務人之請求即屬欠缺程序保護之正當性
    。
四、據上結論，本件聲請為無理由，爰依消費者債務清理條例第
    3 條、第8條前段、第15條、第46條第3款，民事訴訟法第95
    條、第78條，裁定如主文。
中    華    民    國    98    年    6     月    30    日
                  民事庭法  官  顏世傑
上為正本係照原本作成
如對本裁定抗告應於送達後10日內向本院提出抗告狀，並繳納新
台幣1000元之裁判費。
中    華    民    國    98    年    6     月    30    日
                        書記官  楊媛筑


司法院資訊處製作；財團法人民間司法改革基金會備份。
